臺灣臺北地方法院交通事件裁定　　　　　　　　　九十一年度交聲字第一二四號
　　受處分人　甲○○　男　三十.
　　即異議人
右列受處分人因違反道路交通管理處罰條例案件，對於台北市交通事件裁決所中華民
國九十一年七月十二日所為之處分（原處分案號：北市裁三字第駕裁二二－Ｚ000
00000號），聲明異議，本院裁定如左：
    主      文
異議駁回。
    理      由
一、按汽車在同一車道行駛時，除擬超越前車外，後車與前車之間應保持隨時可以煞
    停之距離。前車如須減速暫停，駕駛人應預先顯示燈光或手勢告知後車，後車駕
    駛人應隨時注意前車之行動。汽車行駛時，駕駛人應注意車前狀況及兩車併行之
    間隔，並隨時採取必要之安全措施，道路交通安全規則第九十四條定有明文。又
    汽車行駛於高速公路或設站管制之道路，而不遵管制之規定者，處汽車駕駛人新
    臺幣（下同）三千元以上六千元以下罰鍰，道路交通管理處罰條例第三十三條亦
    有明文。再行為人如係駕駛汽車行駛於高速公路或設站管制之道路，而不遵管制
    之規定，嗣為警攔停舉發，在舉發通知單上所載之應到案日期前繳納或到案聽候
    裁決，經主管機關調查後仍認定其有上開違規行為者，依違反道路交通管理事件
    統一裁罰基準及處理細則第四十四條第一項及違反道路交通管理事件統一裁罰基
    準表（以下稱基準表）之規定，需對該行為人處以三千元之罰鍰，並依道路交通
    管理處罰條例第六十三條第一項第一款記違規點數一點。
二、本件受處分人即異議人甲○○於民國九十一年六月二十日下午六時十五分許，駕
    駛車號ＤＢ－五六七二號自用小客車，沿國道三號北部第二高速公路由北往南方
    向行駛，行經該路段中和隧道，因未保持與前車之安全距離，致其所駕前開車輛
    自後追撞前方由林琪勛所駕駛車號五Ｎ─二０四八號自用小客車而肇事。嗣內政
    部警政署國道公路警察局第六警察隊員警鮑國民到場處理後，以受處分人未保持
    行車安全距離，有違反道路交通安全規則第三十三條第一項之行為，逕行掣發違
    反道路交通管理事件通知單予以舉發，經將舉發通知單送達受處分人後，受處分
    人於舉發通知單上所載應到案日期前向原處分機關申訴，原處分機關函請舉發機
    關調查結果，仍認受處分人有上開違規行為，乃依道路交通管理處罰條例第三十
    三條第一項及違反道路交通管理事件統一裁罰基準及處理細則所訂之違反道路交
    通管理事件統一裁罰基準表（下稱基準表）之規定，於九十一年七月十二日裁處
    受處分人三千元之罰鍰，並依道路交通管理處罰條例第六十三條第一項第一款記
    違規點數一點。
三、訊據受處分人固不否認有於上開時地駕駛該部自小客車撞及前車之事實，惟矢口
    否認有任何違反道路交通管理處罰條例之行為，辯稱：當時在堵車排隊並走走停
    停，無法保持安全距離，且前開事故共有四部車輛肇事，僅有受處分人一人被開
    單告發，其他車輛未保持安全距離卻未被舉發，員警顯未公平處理云云，惟查：
    受處分人所駕前開車輛於上開路段自後追撞五Ｎ─二０四八號自用小客車而肇事
    之情形，有內政部警政署國道公路警察局道路交通事故調查報告表一份附卷可查
    ，而受處分人於肇事後於警訊中自承：「我車行經肇事地點時，我看到前方塞車
    我將車子減速（原本三０公里）降為二五公里，前車五Ｎ─二０四八自小客車煞
    車，我車也煞車但來不及致碰了前車五Ｎ─二０四八自小客車後，緊接著我車被
    後車Ｑ二─二三一八自小客車推撞後，我車又往前推撞五Ｎ─二０四八自小客車
    而肇事。」等語，而五Ｎ─二０四八號自用小客車之駕駛人林琪勛則於警訊中陳
    稱：「我行經右述路段因前方壅塞，我減速至靜止狀態約兩秒左右後方自小客車
    ＤＢ－五六七二號就從後方撞了上來肇事，感覺碰撞兩下，前者大後者小。」等
    語，核與受處分人所陳前開肇事經過相符，亦有調查筆錄影本二份在卷可稽。而
    依高速公路交通管制規則第六條第一項之規定，汽車行駛高速公路，前後兩車間
    之行車安全距離，在正常天候下，如車速為時速六十公里，應保持最小距離三十
    公尺，而受處分人自承因當時車行壅塞故其行車時速為二十五公里，倘依比例予
    以換算，其與前車所應保持之最小距離應為十二點五公尺，並非因車行壅塞即不
    須保持適當之安全距離。另依司法行政部六十二年五月九日（六二）函刑決字第
    四六四號函轉交通部道路交通安全督導會訂五月四日交導登（六二）字第二三二
    號函所載一般公路汽車煞車距離、行車速度對照表之數據，汽車行車時速為二十
    五公里時，所須煞停距離雖因瀝青、混凝土或砂石路面及該路面為乾燥或潮濕狀
    態而有所不同，然其範圍均在二點二公尺至四點一公尺之間，是倘汽車駕駛人確
    依前開換算標準與前車保持十二點五公尺之最小距離，即無煞車不及而自後追撞
    之可能，詎受處分人雖於車行壅塞之緩慢行進狀態中仍煞車不及而自後追撞前車
    ，其於駕駛當時顯未依管制規定與前車保持適當之安全距離甚明，受處分人上開
    所辯無法保持安全距離云云尚非可採，本件違規事實堪以認定。
四、綜上所述，受處分人所有之前揭車號汽車確有在高速公路行駛時未保持行車安全
    距離之違規事實，從而原處分機關乃依道路交通管理處罰條例第三十三條第一項
    、第六十三條第一項第一款及基準表之規定裁處受處分人罰鍰三千元，併記違規
    點數一點，核無違誤，本件受處分人之異議為無理由，自應將其異議駁回。
據上論斷，應依道路交通案件處理辦法第十九條，裁定如主文。
中      華      民      國  九十一    年    十二     月     三十一    日
                                      臺灣臺北地方法院交通法庭
                                          法  官  邱光吾
右正本證明與原本無異。
如不服本裁定，應於裁定送達後五日內向本院提出抗告狀。
                                          書記官  張漪蕙
中      華      民      國    九十二    年      一     月       三      日
 
